【裁判字號】    99,簡上,67
【裁判日期】    991201
【裁判案由】    家庭暴力防治法
【裁判全文】
臺灣雲林地方法院刑事判決              99年度簡上字第67號
上 訴 人即
被      告  卓俊男
上列上訴人因違反家庭暴力防治法案件，不服本院斗六簡易庭99
年度六簡字第204 號民國99年9 月2 日第一審簡易判決（聲請簡
易判決處刑案號：99年度偵字第3586號），提起上訴，本院管轄
之第二審合議庭判決如下：
    主    文
上訴駁回。
卓俊男緩刑貳年，緩刑期內並付保護管束。
    犯罪事實
一、卓俊男與林秀蕙為夫妻，係家庭暴力防治法第3 條第1 款所
    規定之家庭成員。卓俊男前因對林秀蕙實施家庭暴力行為，
    經本院於民國98年8 月27日，核發98年度家護字第485 號民
    事通常保護令，裁定卓俊男不得對林秀蕙實施身體或精神上
    不法侵害之行為，且不得對林秀蕙為騷擾之行為。保護令有
    效期間為10個月。詎卓俊男明知上開保護令之內容，而不得
    對林秀蕙為上述行為，竟基於違反保護令之接續犯意，於99
    年5 月17日凌晨0 時50分許至52分許，以其所有之00000000
    00號行動電話，接續撥打至林秀蕙使用之0000000000號行動
    電話4 次，並以「幹，講話。」、「講話，幹你娘芝麻。講
    話啊！死人喔！幹你娘芝麻。」、「芝麻你是不會講話，你
    是死喔！講話啦！破麻幹你娘芝麻，你娘死好啦！」等語辱
    罵林秀蕙，而對林秀蕙實施精神上不法侵害之行為及為騷擾
    之行為，而違反上開民事通常保護令。嗣經林秀蕙報警處理
    ，始悉上情。
二、案經林秀蕙訴由雲林縣警察局斗六分局報請臺灣雲林地方法
    院檢察署檢察官偵查後，聲請簡易判決處刑。
    理    由
壹、證據能力部分：
    按被告以外之人（包括證人、鑑定人、告訴人、被害人及共
    同被告等）於審判外之陳述，雖不符刑事訴訟法第159 條之
    1 至之4 等之規定，而經當事人於審判程序同意作為證據，
    法院審酌該言詞陳述或書面陳述作成時之情況，認為適當者
    ，亦得為證據；當事人、代理人或辯護人於法院調查證據時
    ，知有刑事訴訟法第159 條第1 項不得為證據之情形，而未
    於言詞辯論終結前聲明異議者，視為有前項之同意，同法第
    159 條之5 已定有明文。立法意旨在於傳聞證據未經當事人
    之反對詰問予以核實，原則上先予排除；惟若當事人已放棄
    反對詰問權，於審判程序中表明同意該等傳聞證據可作為證
    據；或於言詞辯論終結前未聲明異議，基於尊重當事人對傳
    聞證據之處分權，及證據資料愈豐富，愈有助於真實發見之
    理念，且強化言詞辯論主義，使訴訟程序得以順暢進行，上
    開傳聞證據亦均具有證據能力。經查，告訴人林秀蕙於警詢
    、偵查中所述、雲林縣警察局斗六分局保護令執行紀錄表及
    對話錄音之譯文，雖均屬被告卓俊男以外之人於審判外之言
    詞或書面陳述，然經被告與檢察官同意作為證據使用，復經
    本院審酌該言詞或書面陳述作成時之情況，亦無不當或有何
    顯不可信之情形，依上開規定，應認具有證據能力，合先敘
    明。
貳、實體部分：
一、訊據被告對開犯罪事實，業於本院審理時坦承不諱，核與告
    訴人林秀蕙於警詢、偵查中所指述之被害情節相符，復有雲
    林縣警察局斗六分局保護令執行紀錄表、本院98年度家護字
    第485 號民事通常保護令、對話錄音之譯文、林秀蕙行動電
    話錄音紀錄照片及被告所有門號0000000000號行動電話通聯
    調閱查詢單各1 份在卷可稽，復有電話錄音光碟1 片扣案可
    佐，是被告前開自白，應與事實相符，堪予採信。準此，本
    案事證已臻明確，被告違反保護令罪之犯行洵堪認定。
二、核被告所為，係犯家庭暴力防治法第61條第1 款、第2 款之
    違反保護令罪。原簡易判決因認被告所犯違反保護令之罪行
    明確，適用家庭暴力防治法第61條第1 款、第2 款，刑法第
    11條前段、第41條第1 項前段，量處被告拘役40日，並諭知
    易科罰金之折算標準，其認事用法並無違誤，量刑亦稱妥適
    。被告上訴未能具體指摘原判決認事用法有何疏漏或違誤之
    處，其上訴已乏依據。且按刑罰之量定，固屬法院自由裁量
    之職權行使，但仍應審酌刑法第57條所列各款事由及一切情
    狀，為酌量輕重之標準，並非漫無限制；在同一犯罪事實與
    情節，如別無其他加重或減輕之原因，下級審法院量定之刑
    ，亦無過重或失輕之不當情形，則上級審法院對下級審法院
    之職權行使，原則上應予尊重；此有最高法院85年度臺上字
    第2446號裁判意旨可資參酌，是法律賦予審判者自由裁量權
    ，雖此項裁量權之行使，並非得以任意或自由為之，仍應受
    一般法律原則之拘束、符合法律授權之目的，並受法律秩序
    之理念、法律感情及慣例所規範，亦即法官量刑權固為受法
    律拘束之裁量原則，但其內涵、表現仍將因各法官的理念、
    價值觀、法學教育背景的不同而異，是以自由裁量的界限實
    難有客觀的解答，端賴法官於個案審判時，依個案事由加以
    審酌，倘無裁量濫用情事，要難謂其有不當之處。另本案被
    告所犯家庭暴力防治法第61條第1 款、第2 款之違反保護令
    罪，係屬法定刑3 年以下有期徒刑、拘役或科或併科新臺幣
    10萬元以下罰金之罪刑，原審之量刑並未逾越法定刑範圍而
    為刑罰之諭知，難謂原判決於刑之量定上有何漏未斟酌或失
    衡而濫用裁量權之處。此外，查無其他足資減輕對被告所科
    刑度之事由，是原審量刑尚無違誤，上訴意旨以原審量刑過
    重原諒為由提起上訴，其此部分所陳亦非有據。綜上，本案
    上訴為無理由，自應予以駁回。
三、末查，被告前未曾因故意犯罪而受有期徒刑以上刑之宣告，
    雖曾因違反保護令為臺灣雲林地方法院檢察署檢察官以98年
    度偵字第4733號為緩起訴處分，有臺灣高等法院被告前案紀
    錄表在卷可按，考量被告於99年5 月17日再犯本案，係以言
    語對林秀蕙施以精神上不法侵害及騷擾行為，犯罪情節尚屬
    輕微，且自陳係失業心情不佳喝酒，一時失去理智而犯本案
    ，目前已有工作，不會再亂喝酒，月薪新臺幣（下同）3 萬
    元，每月支付妻子及2 位小孩生活費1 萬元；以後不會再跟
    蹤、騷擾告訴人等語。另告訴人林秀蕙已具狀表示願意撤回
    告訴等語，此有撤回告訴狀1 份在卷足憑，且於本院準備程
    序及審理時，均到庭表示：只要被告承諾不要再跟蹤、騷擾
    ，願意原諒被告，目前未與被告同住，希望從輕量刑等語，
    是被告經此偵、審程序教訓及刑之宣告，應能知所警惕，而
    無再犯之虞，本院綜合各情，認第一審簡易判決所宣告之刑
    以暫不執行為適當，併予宣告緩刑2 年，以啟自新。又被告
    所犯係違反保護令罪，應依家庭暴力防治法第38條第1 項之
    規定，宣告於緩刑期內付保護管束。
據上論斷，應依刑事訴訟法第455 條之1 第1 項、第3 項、第36
8 條、第364 條，刑法第74條第1 項第1 款，家庭暴力防治法第
38條第1 項，判決如主文。
本案經檢察官莊珂惠到庭執行職務。
中    華    民    國    99    年    12    月     1    日
                  刑事第三庭  審判長法  官  林輝煌
                                    法  官  蕭雅毓
                                    法  官  陳雅琪
以上正本證明與原本無異。
不得上訴。
                                    書記官  顏錦清
中    華    民    國    99    年    12    月     1    日
附錄法條：家庭暴力防治法第61條
違反法院依第 14 條第 1 項、第 16 條第 3 項所為之下列裁定
者，為本法所稱違反保護令罪，處 3 年以下有期徒刑、拘役或
科或併科新臺幣 10 萬元以下罰金：
一、禁止實施家庭暴力。
二、禁止騷擾、接觸、跟蹤、通話、通信或其他非必要之聯絡行
    為。
三、遷出住居所。
四、遠離住居所、工作場所、學校或其他特定場所。
五、完成加害人處遇計畫。

司法院資訊處製作；財團法人民間司法改革基金會備份。
